【裁判字號】    97,易,138
【裁判日期】    970417
【裁判案由】    竊盜
【裁判全文】
臺灣臺南地方法院刑事判決               97年度易字第138號
聲  請  人  臺灣臺南地方法院檢察署檢察官
被      告  丁○○
                    現因另案於臺灣臺南監獄臺南分監執行中
            丙○○
            甲○○
                    現因另案於臺灣臺南看守所羈押中
上列被告等因竊盜案件，經檢察官偵查後，聲請簡易判決處刑（
聲請案號：96年度偵字第12068號），經本院認不宜以簡易處刑
程序，改以通常程序審理並判決如下：
    主  文
丁○○、甲○○結夥三人竊盜未遂，各處有期徒刑伍月，如易科
罰金，均以新台幣壹仟元折算壹日。
丙○○結夥三人竊盜未遂，處有期徒刑陸月，如易科罰金，以新
台幣壹仟元折算壹日。
    事  實
一、丁○○、丙○○、甲○○共同基於結夥三人竊盜之犯意聯絡
    ，於民國96年8月1日16時35分許，由甲○○駕駛車牌6W-995
    9號自小客車搭載丁○○及丙○○，行經臺南市臺南科學園
    區RD3008工程段，認有可乘之機，乃下車共同徒手拔取志鴻
    工程有限公司（下稱志鴻公司）所有，裝設在前開地點道路
    景觀燈內之電纜線而著手行竊。惟渠等三人正欲將所竊之電
    纜線移至前開自用小客車時，適為途經該處之志鴻公司員工
    許良健、乙○○發現，甲○○見狀即駕駛上開自小客車搭載
    丙○○逃逸，丁○○則經許良健等人報警當場查獲，並扣得
    丁○○等人業已著手行竊，然尚未置於渠等實力支配之下之
    電纜線600公尺（業經發還志鴻公司）。
二、案經內政部警政署保安警察第二總隊第四大隊第二中隊報告
    臺灣臺南地方法院檢察署檢察官偵查後聲請簡易判決處刑。
    理  由
壹、程序部分：按被告以外之人於審判外之陳述，經當事人於審
    判程序同意作為證據，法院審酌該言詞陳述或書面陳述作成
    時之情況，認為適當者，亦得為證據，刑事訴訟法第一百五
    十九條之五第一項定有明文。查被告三人於本院審理時對證
    人許良健、乙○○等人於警詢時及偵訊中所為筆錄之證據能
    力均不爭執，且本院依卷內資料審酌該警詢及偵訊筆錄作成
    時之情況，亦認為並未有何違背法律或其他相關規定之情事
    ，而應認為適當，是依刑事訴訟法第一百五十九條之五第一
    項之規定，上開證人等於警詢及偵訊所作之筆錄，為傳聞法
    則之例外而具有證據能力，本院自得引為判決參考之依據，
    先予敘明。
貳、實體部分：
一、上開犯罪事實業據被告丁○○、丙○○、甲○○於本院審理
    時坦承不諱，核與證人林良健、乙○○等人於偵查及本院審
    理時證述發現被告等人竊盜經過相符，並有扣押物品目錄表
    及贓物認領保管單各一紙在卷可稽，被告三人於本院審理時
    之自白與事實相符，堪以採信，渠等結夥三人竊盜未遂犯行
    ，已臻明確，堪以認定，應依法論科。
二、核被告三人所為均係犯刑法第三百二十一條第二項、第一項
    第四款之結夥三人竊盜未遂罪（聲請意旨原認被告三人所為
    均係犯刑法第三百二十條第三項、第一項之竊盜未遂罪，業
    經公訴檢察官當庭更正，不另為變更起訴法條之諭知，附此
    敘明）。被告三人間，具有犯意聯絡及行為分擔，俱為共同
    正犯。被告三人已著手於竊盜行為之實施，然尚未得手，為
    未遂，爰依刑法第二十五條第二項之規定，均減輕其刑。另
    聲請意旨雖認被告三人著手行竊之電纜線達12200公尺之鉅
    ，惟被告三人均否認所竊電纜線達12200公尺之數量，皆辯
    稱：當日著手行竊之電纜線，均留置於現場，並未取走；志
    鴻公司失竊之電纜線，並非均由渠等所竊等語。查證人乙○○於本院審理時結證稱：前開失竊電纜線之長度是其查察前
    開工地時，發現失竊電纜線之數量計算而得；並證稱：其發
    現被告三人時，被告（按指甲○○）即駕車逃逸，故其並未
    看到被告所駕車輛上有無載運電纜線等語（參見本院卷第三
    二頁），是證人乙○○所為被告三人所竊電纜線之數量為
    12200公尺之證述，係其個人猜測判斷之陳述，而非其親身
    見聞之事，難以據此否定被告三人前開之辯述，另參以竊盜
    現場查扣被告三人所竊之電纜線僅有600公尺，而非證人乙○○所指述之12200公尺，從而，依卷內證據所示，可得確
    定被告三人著手行竊之電纜線數量，僅有現場查扣之600公
    尺。故聲請意旨認被告三人著手行竊之電纜線之數量部分，
    容有違誤，併此敘明。爰審酌被告三人犯罪動機、數量、被
    害人所受損害、被告丁○○、甲○○於偵查中即坦承犯行、
    丙○○於偵查及本院行準備程序時，猶否認參與竊盜，遲至
    本院審理終結前，始行坦承犯行之態度等一切情狀，分別量
    處如主文所示之刑，並均諭知易科罰金之折算標準，以資懲
    儆。
據上論斷，應依刑事訴訟法第四百五十二條、第二百九十九條第
一項前段，刑法第二十八條、第三百二十一條第二項、第一項第
四款、第二十五條第二項、第四十一條第一項前段，判決如主文
。
中    華    民    國    97    年    4     月    17    日
                                刑事第七庭
                                    法  官  卓穎毓
以上正本證明與原本無異。
如不服本判決應於收受本判決後10日內向本院提出上訴書狀，並
應敘述具體理由。如未敘述上訴理由者，應於上訴期間屆滿後20
日內向本院補提理由書狀（均須按他造當事人之人數附繕本）「
切勿逕送上級法院」。
                                    書記官  秦建華
中    華    民    國    97    年    4     月    17    日
附錄法條：
中華民國刑法第321條
犯竊盜罪而有左列情形之一者，處六月以上、五年以下有期徒刑：
一、於夜間侵入住宅或有人居住之建築物、船艦或隱匿其內而犯
    之者。
二、毀越門扇、牆垣或其他安全設備而犯之者。
三、攜帶兇器而犯之者。
四、結夥三人以上而犯之者。
五、乘火災、水災或其他災害之際而犯之者。
六、在車站或埠頭而犯之者。
前項之未遂犯罰之。


司法院資訊處製作；財團法人民間司法改革基金會備份。
